test/src/gt-desc-yamls/noun-even_gt-desc.gen.yaml
Config:
  hfst:
    Gen: ../../../src/generator-gt-desc.hfst
    Morph: ../../../src/analyser-gt-desc.hfst
  xerox:
    Gen: ../../../src/generator-gt-desc.xfst
    Morph: ../../../src/analyser-gt-desc.xfst
    App: lookup


# Comments after each noun:
# ok = checked against
# ? = not checked

# Evensyllable nouns belonging to GOAHTI-A, GOAHTI-I, GOAHTI-U, GOAHTI, PROFIILA, GOAHTILONG, GOAHTILONGSHORT, ALBMI, ALBMILONG, ALBMILONGSHORT, BEALLE, AIGI, BASSI, EADNI, VALDI, RAFI, STAHTA, IIJA, STRUKTUR, KULTUR, MAŠIIDNA, BENSIN, GADDI, GADDISHORT, LUONDU, ADRENALIN, TELEFON, SOSIAL, GARGIA, BUFFALO, ESSAYA, JOHTOLAT, UPMI, EAPMI, BUVSSAT

Tests:
  Noun - bietna: # GOAHTI-A
    bietna+N+Cmp/SgNom+Cmp/SplitR+Cmp: bietna-
    bietna+N+Sg+Nom: bietna
    bietna+N+Sg+Gen: biena
    bietna+N+Sg+Gen+PxDu1: bietname
    bietna+N+Sg+Ill: bitnii
    bietna+N+Sg+Com+PxSg1: [bienainan, bienainam]
    bietna+N+Pl+Com+PxDu1: [bienaideameguin, bienaineameguin]
    bietna+N+Der/Dimin+N+Sg+Com: [bienažiin, bienažiinna]
    bietna+N+Der/lasj+A+Ess: bienalažžan
    bietna+N+Der/Car+A+Sg+Nom: [bienaheapme, bienahin, bienaheapmi]


  Noun - beaivi: # GOAHTI-I
    beaivi+N+Cmp/SgNom+Cmp/SplitR+Cmp: [beaive-, beaivi-]
    beaivi+N+Sg+Nom: [beaivi, beavi]
    beaivi+N+Sg+Gen: [beaivvi, beaivve, beavvi]
    beaivi+N+Sg+Gen+PxDu1: beaiváme
    beaivi+N+Sg+Ill: beaivái
    beaivi+N+Sg+Com+PxSg1: [beivviinan, beivviinam]
    beaivi+N+Pl+Com+PxDu1: [beivviideameguin, beivviineameguin]
    beaivi+N+Der/Dimin+N+Sg+Com: [beaivvážiin, beaivvážiinna]
    beaivi+N+Der/lasj+A+Ess: beaivválažžan
    beaivi+N+Der/Car+A+Sg+Nom: [beaivveheapme, beaivvehin, beaivveheapmi, beaivviheapme, beaivvihin, beaivviheapmi]


  Noun - joavku: # GOAHTI-U
    joavku+N+Cmp/SgNom+Cmp/SplitR+Cmp: [joavko-, joavku-]
    joavku+N+Sg+Nom: joavku
    joavku+N+Sg+Gen: [joavkku, joavkko]
    joavku+N+Sg+Gen+PxDu1: jovkome
    joavku+N+Sg+Ill: jovkui
    joavku+N+Sg+Com+PxSg1: [joavkkuinan, joavkkuinam]
    joavku+N+Pl+Com: joavkkuiguin
    joavku+N+Pl+Com+PxDu1: [joavkkuideameguin, joavkkuineameguin]
    joavku+N+Der/Dimin+N+Sg+Com: [jovkkožiin, jovkkožiinna]
    joavku+N+Der/lasj+A+Ess: jovkkolažžan
    joavku+N+Der/Car+A+Sg+Nom: [joavkkuheapme, joavkkuhin, joavkkuheapmi, joavkkoheapme, joavkkohin, joavkkoheapmi]


  Noun - bánno: # GOAHTI
    bánno+N+Cmp/SgNom+Cmp/SplitR+Cmp: bánno-
    bánno+N+Sg+Nom: bánno
    bánno+N+Sg+Gen: bánno
    bánno+N+Sg+Gen+PxDu1: bánnome
    bánno+N+Sg+Ill: bánnui
    bánno+N+Sg+Com+PxSg1: [bánnuinan, bánnuinam]
    bánno+N+Pl+Com: bánnuiguin
    bánno+N+Pl+Com+PxDu1: [bánnuideameguin, bánnuineameguin]
    bánno+N+Der/Dimin+N+Sg+Com: [bánnožiin, bánnožiinna]
    bánno+N+Der/lasj+A+Ess: bánnolažžan
    bánno+N+G3+Der/Car+A+Sg+Nom: [bánnoheapme, bánnohin, bánnoheapmi]


  Noun - stensiila: # PROFIILA
    stensiila+N+Cmp/SgNom+Cmp/SplitR+Cmp: [stensiila-, stensel-, stensil-]
    stensiila+N+Sg+Nom: [stensiila, stensila]
    stensiila+N+Sg+Gen: [stensiilla, stensiila, stensila]
    stensiila+N+Sg+Gen+PxDu1: [stensiilame, stensilame]
    stensiila+N+Sg+Ill: [stensiilii, stensilii]
    stensiila+N+Sg+Com+PxSg1: [stensiillainan, stensiillainam, stensiilainam, stensiilainan, stensilainam, stensilainan]
    stensiila+N+Pl+Com+PxDu1: [stensiillaideameguin, stensiillaineameguin, stensilaineameguin, stensilaideameguin, stensiilaideameguin, stensiilaineameguin]

  Noun - johtu: # GOAHTILONG
    johtu+N+Cmp/SgNom+Cmp/SplitR+Cmp: johtu-
    johtu+N+Sg+Nom: johtu
    johtu+N+Sg+Gen: jođu
    johtu+N+Sg+Gen+PxDu1: johtome
    johtu+N+Sg+Ill: johtui
    johtu+N+Sg+Com+PxSg1: [jođuinan, jođuinam]
    johtu+N+Pl+Com: jođuiguin
    johtu+N+Pl+Com+PxDu1: [jođuideameguin, jođuineameguin]
    johtu+N+Der/Dimin+N+Sg+Com: [jođožiin, jođožiinna]
    johtu+N+Der/lasj+A+Ess: jođolažžan
    johtu+N+Der/Car+A+Sg+Nom: [jođuheapme, jođuhin, jođuheapmi, jođohin, jođoheapmi, jođoheapme]


  Noun - linjá: # GOAHTILONGSHORT
    linjá+N+Cmp/SgNom+Cmp/SplitR+Cmp: [linjá-, linjjá-, linja-]
    linjá+N+Sg+Nom: [linjá, linjjá]
    linjá+N+Sg+Gen: [linjjá, linjá]
    linjá+N+Sg+Gen+PxDu1: [linjáme, linjjáme]
    linjá+N+Sg+Ill: [linjái, linjjái]
    linjá+N+Sg+Com+PxSg1: [linjjáinan, linjjáinam, linjáinam, linjáinan]
    linjá+N+Pl+Com: [linjjáiguin, linjáiguin]
    linjá+N+Pl+Com+PxDu1: [linjjáideameguin, linjjáineameguin, linjáineameguin, linjáideameguin]
    linjá+N+Der/Dimin+N+Sg+Com: [linjjážiin, linjjážiinna, linjážiinna, linjážiin]
    linjá+N+Der/lasj+A+Ess: [linjjálažžan, linjálažžan]
    linjá+N+Der/Car+A+Sg+Nom: [linjjáheapme, linjjáhin, linjjáheapmi, linjáheapmi, linjáheapme, linjáhin]


  Noun - diehtu: # ALBMI
    diehtu+N+Cmp/SgNom+Cmp/SplitR+Cmp: [diehto-, diehtu-]
    diehtu+N+Sg+Nom: diehtu
    diehtu+N+Sg+Gen: [dieđu, dieđo]
    diehtu+N+Sg+Gen+PxDu1: dihtome
    diehtu+N+Sg+Ill: [dihtui]
    diehtu+N+Sg+Com+PxSg1: [dieđuinan, dieđuinam]
    diehtu+N+Pl+Com+PxDu1: [dieđuideameguin, dieđuineameguin]
    diehtu+N+Der/Dimin+N+Sg+Com: [diđožiin, diđožiinna]
    diehtu+N+Der/lasj+A+Ess: diđolažžan
    diehtu+N+Der/Car+A+Sg+Nom: [dieđuheapme, dieđuhin, dieđuheapmi]


  Noun - skierbmá: # ALBMILONG
    skierbmá+N+Cmp/SgNom+Cmp/SplitR+Cmp: [skierbmá-, skierbma-]
    skierbmá+N+Sg+Nom: skierbmá
    skierbmá+N+Sg+Gen: skierpmá
    skierbmá+N+Sg+Gen+PxDu1: skierbmáme
    skierbmá+N+Sg+Ill: skierbmái
    skierbmá+N+Sg+Com+PxSg1: [skierpmáinan, skierpmáinam]
    skierbmá+N+Pl+Com+PxDu1: [skierpmáideameguin, skierpmáineameguin]
    skierbmá+N+Der/Dimin+N+Sg+Com: [skierpmážiin, skierpmážiinna]
    skierbmá+N+Der/lasj+A+Ess: skierpmálažžan
    skierbmá+N+Der/Car+A+Sg+Nom: [skierpmáheapme, skierpmáhin, skierpmáheapmi]


  Noun - liššá: # ALBMILONGSHORT
    liššá+N+Cmp/SgNom+Cmp/SplitR+Cmp: [liššá-, lišša-]
    liššá+N+Sg+Nom: liššá
    liššá+N+Sg+Gen: liššá
    liššá+N+Sg+Gen+PxDu1: liššáme
    liššá+N+Sg+Ill: liššái
    liššá+N+Sg+Com+PxSg1: [liššáinan, liššáinam]
    liššá+N+Pl+Com+PxDu1: [liššáideameguin, liššáineameguin]
    liššá+N+Der/Dimin+N+Sg+Com: [liššážiin, liššážiinna]
    liššá+N+Der/lasj+A+Ess: liššálažžan
    liššá+N+G3+Der/Car+A+Sg+Nom: [liššáheapme, liššáhin, liššáheapmi]


  Noun - bárdnebealle: # BEALLE
    bárdnebealle+N+Cmp/SgNom+Cmp/SplitR+Cmp: [bárdnebealle-, bárdnebealli-]
    bárdnebealle+N+Sg+Nom: [bárdnebealle, bárdnebealli]
    bárdnebealle+N+Sg+Gen: [bárdnebeale, bárdnebeali]
    bárdnebealle+N+Sg+Gen+PxDu1: bárdnebealláme
    bárdnebealle+N+Sg+Ill: [bárdnebeallái, bárdnebeallai]
    bárdnebealle+N+Sg+Com+PxSg1: [bárdnebeliinan, bárdnebeliinam]
    bárdnebealle+N+Pl+Com+PxDu1: [bárdnebeliideameguin, bárdnebeliineameguin]
    bárdnebealle+N+Der/Dimin+N+Sg+Com: [bárdnebealážiin, bárdnebealážiinna]
    bárdnebealle+N+Der/lasj+A+Ess: bárdnebealálažžan
    bárdnebealle+N+Der/Car+A+Sg+Nom: [bárdnebealeheapme, bárdnebealehin, bárdnebealeheapmi, bárdnebealihin, bárdnebealiheapme, bárdnebealiheapmi]


  Noun - čoalli: # AIGI
    čoalli+N+Cmp/SgNom+Cmp/SplitR+Cmp: [čoalle-, čoalli-]
    čoalli+N+Sg+Nom: čoalli
    čoalli+N+Sg+Gen: [čoali, čoale]
    čoalli+N+Sg+Gen+PxDu1: čoalláme
    čoalli+N+Sg+Ill: [čoallái, čoallii]
    čoalli+N+Sg+Com+PxSg1: [čoliinan, čoliinam]
    čoalli+N+Pl+Com+PxDu1: [čoliideameguin, čoliineameguin]
    čoalli+N+Der/Dimin+N+Sg+Com: [čoalážiin, čoalážiinna]
    čoalli+N+Der/lasj+A+Ess: čoalálažžan
    čoalli+N+Der/Car+A+Sg+Nom: [čoaleheapme, čoalehin, čoaleheapmi]

  Noun - muitobassi: # AIGI
    muitobassi+N+Cmp/SgNom+Cmp/SplitR+Cmp: muitobassi-
    muitobassi+N+Sg+Nom: muitobassi
    muitobassi+N+Sg+Gen: [muitobasi, muitobase]
    muitobassi+N+Sg+Gen+PxDu1: muitobassáme
    muitobassi+N+Sg+Ill: [muitobassái, muitobassii]
    muitobassi+N+Sg+Com+PxSg1: [muitobasiinan, muitobasiinam]
    muitobassi+N+Pl+Com+PxDu1: [muitobasiideameguin, muitobasiineameguin]
    muitobassi+N+Der/Dimin+N+Sg+Com: [muitobasážiin, muitobasážiinna]
    muitobassi+N+Der/lasj+A+Ess: muitobasálažžan
    muitobassi+N+Der/Car+A+Sg+Nom: [muitobasiheapme, muitobasihin, muitobasiheapmi]

  Noun - risteadni: # EADNI
    risteadni+N+Cmp/SgNom+Cmp/SplitR+Cmp: [risteadne-, risteadni-]
    risteadni+N+Sg+Nom: risteadni
    risteadni+N+Sg+Gen: [risteatni, risteatne]
    risteadni+N+Sg+Gen+PxDu1: risteadnáme
    risteadni+N+Sg+Ill: [risteadnái, risteadnii]
    risteadni+N+Sg+Com+PxSg1: [ristetniinan, ristetniinam]
    risteadni+N+Pl+Com+PxDu1: [ristetniideameguin, ristetniineameguin]
    risteadni+N+Der/Dimin+N+Sg+Com: [risteatnážiin, risteatnážiinna]
    risteadni+N+Der/lasj+A+Ess: risteatnálažžan
    risteadni+N+Der/Car+A+Sg+Nom: [risteatneheapme, risteatnehin, risteatneheapmi]

  Noun - biehttalanváldi: # VALDI
    biehttalanváldi+N+Cmp/SgNom+Cmp/SplitR+Cmp: [biehttalanválde-, biehttalanváldi-]
    biehttalanváldi+N+Sg+Nom: biehttalanváldi
    biehttalanváldi+N+Sg+Gen: biehttalanválddi
#    biehttalanváldi+N+Sg+Gen+PxDu1: biehttalanváldáme   # This Px form is presently commented out in lexc
    biehttalanváldi+N+Sg+Ill: [biehttalanváldái, biehttalanváldii]
    biehttalanváldi+N+Sg+Com+PxSg1: [biehttalanválddiinan, biehttalanválddiinam]
    biehttalanváldi+N+Pl+Com+PxDu1: [biehttalanválddiideameguin, biehttalanválddiineameguin]
    biehttalanváldi+N+Der/Dimin+N+Sg+Com: [biehttalanválddážiin, biehttalanválddážiinna]
    biehttalanváldi+N+Der/lasj+A+Ess: biehttalanválddálažžan
    biehttalanváldi+N+Der/Car+A+Sg+Nom: [biehttalanválddeheapme, biehttalanválddehin, biehttalanválddeheapmi]

  Noun - sieluráfi: # RAFI
    sieluráfi+N+Cmp/SgNom+Cmp/SplitR+Cmp: sieluráfi-
    sieluráfi+N+Sg+Nom: sieluráfi
    sieluráfi+N+Sg+Gen: sieluráfi
    sieluráfi+N+Sg+Gen+PxDu1: sieluráfáme
    sieluráfi+N+Sg+Ill: [sieluráfái, sieluráfii]
    sieluráfi+N+Sg+Com+PxSg1: [sieluráfiinan, sieluráfiinam]
    sieluráfi+N+Pl+Com+PxDu1: [sieluráfiideameguin, sieluráfiineameguin]
    sieluráfi+N+Der/Dimin+N+Sg+Com: [sieluráfážiin, sieluráfážiinna]
    sieluráfi+N+Der/lasj+A+Ess: sieluráfálažžan

  Noun - proseassa: # STAHTA
    proseassa+N+Cmp/SgNom+Cmp/SplitR+Cmp: [proseassa-, prosessa-]
    proseassa+N+Sg+Nom: [proseassa, prosessa]
    proseassa+N+Sg+Gen: [proseassa, prosessa]
    proseassa+N+Sg+Gen+PxDu1: [proseassame, prosessame]
    proseassa+N+Sg+Ill: [prosessii, proseassai, prosessai]
    proseassa+N+Sg+Com+PxSg1: [proseassainan, proseassainam, prosessainan, prosessainam]
    proseassa+N+Pl+Com+PxDu1: [proseassaideameguin, proseassaineameguin, prosessaideameguin, prosessaineameguin]
    proseassa+N+Der/Dimin+N+Sg+Com: [prosessažiin, proseassažiin,proseassažiinna, prosessažiinna]
    proseassa+N+Der/lasj+A+Ess: [proseassalažžan, prosessalažžan]
    proseassa+N+G3+Der/Car+A+Sg+Nom: [proseassaheapme, proseassahin, proseassaheapmi, prosessaheapme, prosessaheapmi, prosessahin]


  Noun - kopiija: # IIJA
    kopiija+N+Cmp/SgNom+Cmp/SplitR+Cmp: [kopiija-, kopiijá-, kopija-, kopia-]
    kopiija+N+Sg+Nom: [kopiija, kopiijá, kopija, kopia]
    kopiija+N+Sg+Gen: [kopiija, kopiijá, kopija, kopia]
    kopiija+N+Sg+Gen+PxDu1: [kopiijame, kopijame, kopiijáme, kopiame]
    kopiija+N+Sg+Ill: [kopiijai, kopiijii, kopijai, kopiai]
    kopiija+N+Sg+Com+PxSg1: [kopiijainan, kopijainan, kopijainam, kopiijainam, kopiijáinan, kopiijáinam, kopiainan, kopiainam]
    kopiija+N+Pl+Com+PxDu1: [kopiijaideameguin, kopijaineameguin, kopijaideameguin, kopiijaineameguin, kopiijáineameguin, kopiijáideameguin, kopiaideameguin, kopiaineameguin]
    kopiija+N+Der/Dimin+N+Sg+Com: [kopiijažiin, kopijažiin, kopijažiinna, kopiijažiinna]
    kopiija+N+Der/lasj+A+Ess: [kopiijalažžan, kopijalažžan]
    kopiija+N+Der/Car+A+Sg+Nom: [kopiijaheapme, kopiijahin, kopiijaheapmi, kopijaheapmi, kopijaheapme, kopijahin, kopiahin, kopiaheapmi, kopiaheapme]
